臺灣高等法院刑事判決
108年度上易字第2414號
上訴人  勾純沅
即被告          
              
              
上列上訴人即被告因傷害案件，不服臺灣桃園地方法院108年度
審易字第956號，中華民國108年8月2日第一審判決（起訴案號：
臺灣桃園地方檢察署108年度調偵字第73號）提起上訴，判決如
下：
    主  文
上訴駁回。
勾純沅緩刑貳年。
    事  實
一、民國107年8月10日9時23分許（起訴書記載10時許，依監視
    錄影紀錄更正）在桃園市○○區○○路000號地下2樓停車場，勾
    純沅因見社區住戶張友瑄遛狗任由狗隨地便溺，出於公益道
    德勸說，張友瑄不聽勸阻反出言相激，兩人因而口角爭執。
    勾純沅一時無法控制情緒，以右手攻擊張友瑄臉頰1拳，接
    續以肩部、手肘及胸部連續撞擊張友瑄胸腔部位，並將張友
    瑄向後推，致使張友瑄左臉、左前胸壁挫傷。
二、案經張友瑄訴由桃園市政府警察局蘆竹分局報請臺灣桃園地
    方檢察署檢察官偵查起訴。
    理  由
一、證據能力：
（一）被告以外之人於審判外之陳述，雖不符前4條規定，而當
      事人於審判程序同意作為證據，法院審酌該言詞或書面陳
      述作成之情況，認為適當者，得為證據。當事人、代理人
      或辯護人於法院調查證據時，知有第159條第1項不得為證
      據之情形，而未於言詞辯論終結前聲明異議者，視為有前
      項同意。刑事訴訟法第159條之5第1項、第2項明文規定。
      被告以外之證人於警詢、偵查之證述，經依法踐行調查證
      據程序，檢察官、被告均知有該證詞，而不爭執各項證據
      之證據能力，且未於言詞辯論終結前聲明異議，審酌證人
      筆錄作成之情況，並無在非自由意志情況下所為陳述，認
      為適當，依刑事訴訟法第159條之5第2項規定，具有證據
      能力。
（二）其餘憑以認定被告犯罪事實之非供述證據，查無違反法定
      程序取得之情，依同法第158條之4規定反面解釋，均有證
      據能力。
二、認定犯罪事實所憑證據及理由：
    被告勾純沅對於犯罪事實坦白承認，核與告訴人張友瑄證述
    情節相符，並經原審勘驗監視錄影紀錄，有原審108年7月11
    日審判筆錄、三軍總醫院松山分院附設民眾診療服務處107
    年8月10日診斷證明書、監視錄影紀錄翻拍照片及光碟、國
    防醫學院三軍總醫院松山分院108年6月28日三松醫勤字第10
    80001825號函暨急診病歷摘要可憑。足認被告任意性自白與
    事實相符，可以採信。事證明確，被告犯行可以認定，應依
    法論科。
三、論罪：
（一）行為後，刑法第277條於108年5月31日修正施行，修正後
      之規定並未較有利於被告，依刑法第2條第1項前段規定，
      應適用行為時即修正前刑法第277條第1項規定論處。核被
      告所為，係犯修正前刑法第277條第1項傷害罪。
（二）被告在密切接近之時地實施傷害行為，侵害同一法益，各
      行為獨立性薄弱，依一般社會健全觀念難以強行區隔，應
      視為數個舉動接續施行之接續犯一罪。
四、駁回上訴維持原判決之理由：
   原審依刑法修正前刑法第277條第1項，刑法第2條第1項前段
    、第41條第1項前段，刑法施行法第1條之1第1項、第2 項前
    段規定，審酌被告與告訴人為同社區鄰居關係，終能坦承犯
    行，尚非毫無悔意，斟酌被告年事已高、犯罪動機、目的、
    生活、經濟狀況、素行及智識程度等一切情狀，論處被告犯
    傷害罪，判處有期徒刑3月，並諭知易科罰金折算標準，以
    新臺幣1千元折算1日。認事用法並無不當，被告上訴請求從
    輕量刑，為無理由，應予駁回。
五、被告並無犯罪科刑紀錄，有本院被告前案紀錄表可憑。衝突
    起因於張友瑄任由其狗於社區地下停車場隨地便溺，被告出
    於公益道德勸說，未料張友瑄不聽勸阻反出言相激。被告出
    手傷人固然不應該；但常情實難期待一般人於此情形下，仍
    然能夠持續理性相應。雖然被告於審理中一再敘述衝突原因
    ；但對於起訴事實則坦白承認，足認經此偵審程序，已知所
    警惕無再犯之虞。因認所宣告之刑以暫不執行為適當，併宣
    告緩刑如主文。至於被告是否有民事賠償責任，已經告訴人
    於原審提起附帶民事訴訟另為適法處理。
據上論斷，依刑事訴訟法第368條，刑法第74條第1項第1款，判
決如主文。
本案經檢察官陳建勳提起公訴，檢察官侯名皇到庭執行職務。
中　　華　　民　　國　　109 　年　　1 　　月　　22　　日
                    刑事第二庭  審判長法　官  周盈文
　　　　　　　　　　　　　　　　      法　官  錢建榮
　　　　　　　　　　　　　　        　法　官  郭豫珍
以上正本證明與原本無異。
不得上訴。
                                      書記官  高楚安
中　　華　　民　　國　　109 　年　　1 　　月　　30　　日

附錄：本案論罪科刑法條全文
修正前中華民國刑法第277條
（普通傷害罪）
傷害人之身體或健康者，處 3 年以下有期徒刑、拘役或 1 千元
以下罰金。
犯前項之罪因而致人於死者，處無期徒刑或 7 年以上有期徒刑
；致重傷者，處 3 年以上 10 年以下有期徒刑。